# 年度内有子公司清算完毕，年底合并报表编制如何处理该子公司

提问人：会飞的时间 时间：2015-12-14 20:03:06
假设甲公司有A和B两个全资子公司， 2015 年 1 月A公司进入普通清算， 5 月清算完毕， 请问年底合并报表该如何处理？ 合并资产负债表是不是不需要合并A公司了 ？ 1-5月清算期间并入合并报表的话具体怎么并？ 是不是只需要将清算报表里的清算损溢表合并到利润表 其他例如清算资产负债表不需要合并？ 求具体 谢谢 ！！

回答人：chenyiwei
可参考《瑞华研究 2010 ～ 2014 汇编》中的以下问题解答：
问题3-2-76（子公司清算期间的合并报表问题） 问题： 如下文“背景”资料所述，A公司是否需要合并已经出具清算报告的B公司？出具清算报告之后B公司产生的利息收入如何处理？ 背景： A公司的子公司B于 2012 年 7 月 23 日（财务报表截止日）进入清算期， 2012年 8 月 1 日由会计师事务所出具清算报告。由于截止 2012 年 11 月银行账户尚未注销，账户存款又产生了利息收入，B公司将利息收入记在财务账册中，财务账册反映为 2012 年 10 月份的利息收入。截止 2012 年 11 月底B公司尚未完成工商注销登记手续。 解答： 1 、如果清算公司根据清算组出具的清算报告对债务进行了清偿，对剩余资产（如有）进行了分配，被清算公司已不再拥有和控制资产、负债，不再发生收入和支出，则可算作清算完成，虽然尚未完成工商注销，但公司实体实际上已不存在，母公司相应对其失去控制，可不再将其纳入合并范围。 清算报告出具后，如果被清算的子公司仍有银行帐户未注销，继续取得利息收入的，则这部分利息收入及其对应增加的银行存款仍然属于母公司控制范围内的经济资源及其变动，故仍应在合并报表层面予以体现，确认为合并报表中的利息收入。 2 、如果期末清算尚未完成，假设不是依据《企业破产法》相关规定进入破产程序，则仍应当将其纳入合并范围，直至清算全部完成、被清算公司已不再拥有和控制资产、负债，不再发生收入和支出为止。不能简单地以清算财务报表的截止日作为将其财务报表纳入母公司合并报表的时间界限。 被清算子公司自身的清算报表应按非持续经营基础编制，但在将处于正常清算期间的子公司的财务报表纳入其母公司的合并报表时，由于合并集团整体上仍适用持续经营假设，子公司的清算过程在母公司的合并报表层面体现为资产的处置、债务的清偿和对少数股东的分配，故需对其按非持续经营基础编制的清算报表进行适当调整（包括报表项目的重分类［如清算损益分别归入营业外支出和管理费用，合并报表层面不能出现“清算损益”项目］以及部分资产、负债、损益计量基础的调整）后纳入其母公司的合并报表。 如是按照《企业破产法》进入破产程序，由法院指定的破产管理人接管清算公司，母公司对其失去控制，则自清算公司被法院指定的破产管理人接管之日起不再纳入合并范围。 3 、如期末不再合并清算子公司，视同报告期处置子公司，应将其期初至清算开始日的利润表和现金流量表仍按照常规方式纳入合并报表。清算期间发生的资产处置损益、债务清偿损益等在合并利润表中列入营业外收入或支出；发生的清算费用在合并利润表上列报为管理费用。归属于少数股东的清算前利润和清算期间损益在合并利润表中仍列示为“少数股东损益”。将归属少数股东的剩余净资产份额分配给少数股东时，体现为少数股东权益的减少，在合并股东权益变动表中列入“所有者投入和减少资本——其他”项目。 4 、截止期末，如果债务未全部清偿，那么之后银行账户产生的利息收入按照分配比例继续清偿债务；假设债务已全部清偿，应将利息收入按照股东的持股比例继续分配，归属于母公司的部分应计入母公司“银行存款”。 如果截止期末清算尚未完成，则该利息应作为利息收入纳入母公司合并报表。

提问人：会飞的时间 时间：2015-12-14 20:25:53
你好 刚看了您的解答第一条之后 是不是如果子公司已经清算完毕，资产已分配且债务债权都已分配， 清算报告已出，工商税务都已经注销 这种情况年底就不需要纳入合并范围了吗

回答人：chenyiwei
年末资产负债均为零，但本期内的损益和现金流量还是要合并。

提问人：会飞的时间 时间：2015-12-22 09:03:28
陈老师 那这期间的损益合并到利润表对吧 那年底的合并报表还能平吗，资产已经是 0 了。

回答人：chenyiwei
通过在合并报表层面确认清算损益，是可以平衡的。类似的丧失控制权当期如何编制合并报表的问题在本版面上已有很多讨论，请搜索一下看看。

提问人：zjcxxqh 时间：2018-02-01 17:35:51
请问陈版，子公司清算注销，分配给少数股东的剩余财产，子公司个别报表作为“支付其他与筹资活动有关的现金”，合并报表也是一样吗？

回答人：chenyiwei
是的。

提问人：shuying7108 时间：2018-06-25 16:37:07
陈版，子公司清算、注销完成后，母公司冲减账面长投，长投价值与剩余净资产差额，计入投资收益吗？

回答人：chenyiwei
是。（如果不是变为母公司的分公司）